臺灣高等法院臺中分院刑事判決　　　 100年度上訴字第1686號
上　訴　人
即　被　告　吳建岳
上列上訴人即被告因違反毒品危害防制條例案件，不服臺灣彰化
地方法院100年度訴字第727號中華民國100年6月29日第一審判決
（起訴案號：臺灣彰化地方法院檢察署100年度毒偵字第256號）
，提起上訴，本院判決如下：
    主  文
上訴駁回。
    理  由
一、依刑事訴訟法第350條、第361條、第362條、第367條規定，
    不服地方法院之第一審判決而上訴者，須提出上訴書狀，並
    應敘述具體理由，為上訴必備之程式；其所提出之書狀未敘
    述上訴理由，或僅曾以言詞陳述上訴理由者，均應於上訴期
    間屆滿後二十日內補提理由書於第一審法院。第一審法院經
    形式審查，認逾期未補提上訴理由者，應定期間先命補正；
    逾期未補正者，為上訴不合法律上之程式，應以裁定駁回。
    倘已提出上訴理由，但所提非屬具體理由者，則由第二審法
    院以上訴不合法律上之程式，判決駁回。而所謂具體理由，
    必係依據卷內既有訴訟資料或提出新事證，指摘或表明第一
    審判決有何採證認事、用法或量刑等足以影響判決本旨之不
    當或違法，而構成應予撤銷之具體事由，始克當之（例如：
    依憑證據法則具體指出所採證據何以不具證據能力，或依憑
    卷證資料，明確指出所為證據證明力之判斷如何違背經驗、
    論理法則）；倘僅泛言原判決認定事實錯誤、違背法令、量
    刑失之過重或輕縱，而未依上揭意旨指出具體事由，或形式
    上雖已指出具體事由，然該事由縱使屬實，亦不足以認為原
    判決有何不當或違法者（例如：對不具有調查必要性之證據
    ，法院未依聲請調查亦未說明理由，或援用證據不當，但除
    去該證據仍應為同一事實之認定），皆難謂係具體理由，俾
    與第二審上訴制度旨在請求第二審法院撤銷、變更第一審不
    當或違法之判決，以實現個案救濟之立法目的相契合，並節
    制濫行上訴（參最高法院97年度台上字第892號判決）。
二、本件上訴人即被告吳建岳不服原審判決而提起上訴，其上訴
    意旨略以：本件審查過程中，沒有裁定緩起訴並施以美沙冬
    替代療法，伊於原審已對犯行坦承不諱，並表後悔之意，但
    伊希望能有機會以替代療法之專業諮詢追蹤輔導來戒斷心癮
    ，奈何總是苦無機會，爰請求將原判決撤銷發回，或減輕其
    刑云云。
三、經查：
(一)、本件被告施用第一級毒品之行為，是否符合緩起訴條件，檢
    察官是否為緩起訴處分，概屬檢察官之權責，非法院所能左
    右，惟案件經檢察官起訴後，法院依法即應予以審判。又被
    告本件犯行已經構成累犯，法院依法不得宣告緩刑，故亦不
    能藉由緩刑宣告，附條件使被告以替代療法完成戒除毒癮之
    治療。
(二)、本件被告所犯毒品危害防制條例第10條第1項之施用第一級
    毒品罪，其法定刑為「6月以上5年以下有期徒刑」，且被告
    於民國88年11月30日因施用毒品案件觀察勒戒執行完畢後，
    又於89年間因施用第一級及第二級毒品罪，經臺灣彰化地
    方法院89年度訴字第876號判決分別判處有期徒刑11月、6月
    ，定應執行為有期徒刑1年4月確定，於93年間因施用第一
    級及第二級毒品罪，經臺灣彰化地方法院93年度訴字第974
    號判決分別判處有期徒刑1年2月、8月，定應執行刑為有期
    徒刑1年8月確定，於93年間因施用第一級及第二級毒品罪
    ，經臺灣彰化地方法院93年度訴字第1568號判決分別判處有
    期徒刑1年4月、10月，定應執行刑為有期徒刑2年確定，
    於98年間因施用第一級毒品罪，經臺灣彰化地方法院98年度
    訴字第1027號判決判處有期徒刑1年確定（以上參臺灣高等
    法院被告前案紀錄表）。足見被告一再施用毒品，悔意不堅
    ，且素行不良，並因構成累犯，本件施用第一級毒品罪須依
    刑法第47條第1項之規定加重其刑，原審依刑法第47條第1項
    累犯之規定加重其刑後，依刑法第57條規定審酌「被告前曾
    因施用毒品案件接受觀察勒戒及強制戒治處分，並曾因施用
    毒品案件，多次經法院判處罪刑確定，竟無視於毒品對於自
    身健康之戕害及國家對於杜絕毒品犯罪之禁令，猶施用毒品
    不輟，再為本案犯行，被告吸毒係戕害自己身心之行為及被
    告犯罪後尚能坦承犯行之態度」等情，量處被告有期徒刑10
    月，核其認事用法並無違誤之處，量刑亦較之前施用第一級
    毒品罪所處之刑為輕。
(三)、綜上，本件被告上訴請求撤銷原審判決或減輕其刑，卻未提
    出任何具體事證指摘原審判決有何違法或不當之情形，顯屬
    上訴未敘述具體理由。依上揭說明，應認被告之上訴違背法
    律上之程式。爰依刑事訴訟法第372條之規定，不經言詞辯
    論，逕以判決駁回之。
四、應依刑事訴訟法第367條前段、第372條，判決如主文。
中    華    民    國   100    年    9     月    14    日
            刑事第七庭    審判長法  官  林  榮  龍
                                法  官  王  義  閔
                                法  官  李  秋  娟
以上正本證明與原本無異。
如不服本判決應於收受送達後十日內向本院提出上訴書狀，其未
敘述上訴之理由者，並得於提起上訴後十日內向本院補提理由書（
均須按他造當事人之人數附繕本）「切勿逕送上級法院」。
                                書記官  詹  錫  朋
中    華    民    國   100    年    9     月    14    日